臺灣臺南地方法院臺南簡易庭民事判決
110年度南簡字第966號
原      告  鄭劍華  
訴訟代理人  凃棟隆  
被      告  林琮斌  
上列當事人間請求給付租金事件，本院於民國111年3月21日言詞
辯論終結，判決如下：
    主  文
被告應給付原告人民幣壹拾陸萬元，及自民國一百一十年八月五
日起至清償日止，按週年利率百分之五計算之利息。
訴訟費用由被告負擔。
本判決得假執行。但被告如以新臺幣陸拾捌萬玖仟陸佰元為原告
預供擔保，得免為假執行。　　　　
    事實及理由
一、原告起訴主張：被告前於大陸廣東省中山縣向原告承租CNC
    機台，積欠租金人民幣16萬元，並簽立書面約定自民國108
    年10月30日起，每月歸還人民幣1萬元至110年1月清償完畢
    。詎被告未依約履行，迄未清償，原告爰依租賃法律關係提
    起本件訴訟等語。並聲明：被告應給付人民幣16萬元，及自
    起訴狀繕本送達翌日起至清償日止，按週年利率百分之5計
    算之利息。
二、被告則以：機台承租一事是被告於大陸地區工作時，經大陸
    公司委派而簽立的，該公司現已解散，解散後並未給錢交由
    被告給付租金，故被告在法律上沒有責任，僅負道德上責任
    。又原告提出之書面，被告不爭執於108年間所簽立，金額
    為人民幣16萬元，然被告111年2月13日剛動手術開完刀，已
    2年沒有工作，目前並無經濟能力可以清償該租金等語，以
    資抗辯。並聲明：㈠原告之訴駁回。㈡如受不利判決，願供擔
    保請准宣告免為假執行。
三、本院得心證之理由：
　㈠查原告主張被告前於大陸廣東省中山縣向其承租CNC機台，積
    欠租金人民幣16萬元，被告簽立書面同意自108年10月30日
    起，每月歸還人民幣1萬元至110年1月清償完畢等情，業據
    其提出書面1紙(本院卷第19頁)為證，被告固不爭執承租機
    台一事，亦不否認書面係其所簽立，惟抗辯係受公司委派而
    承租，應由公司負給付責任云云。然查，被告僅片面為上開
    辯解，並未提出任何積極證據相佐，難可逕信，且觀諸書面
    內容，其上記載：「林琮斌欠鄭劍華機台租金16萬元，于20
    19年10/30起每月歸還1萬元，至2021年1月還清。」等語明
    確，依其文義可知，被告係向原告承租機台而積欠租金人民
    幣16萬元，並同意以分期(每月1萬元)方式清償，未有任何
    文字敘及被告所稱公司委派其承租而代理簽名一事，尚難據
    此推認被告所辯之情為實在。是原告主張被告向其承租機台
    ，積欠租金16萬元之事實，洵屬有據，堪可採信。
　㈡按租賃者，謂當事人約定，一方以物租與他方使用、收益，
    他方支付租金之契約；承租人應依約定日期，支付租金。無
    約定者，依習慣，無約定亦無習慣者，應於租賃期滿時支付
    之。民法第421條第1項、第439條前段分別定有明文。查被
    告向原告承租機台未給付租金一事，業經本院認定如前，而
    有關積欠之租金人民幣16萬元部分，被告同意自108年10月3
    0日起每月清償人民幣1萬元與原告，至100年1月清償完畢為
    止，此亦有書面1紙可證，可見兩造間之機台租賃契約應已
    屆滿終止，被告自應依其簽立之書面按月給付，然被告自承
    並未依約清償(本院卷第213頁)，且其所辯因動手術開刀，
    無經濟能力償還云云，亦屬其個人因素而非法律上可拒絕給
    付之正當理由，故原告以租賃契約及上開書面為據，請求被
    告給付人民幣16萬元，尚非無憑，應予准許。
　㈢次按給付無確定期限者，債務人於債權人得請求給付時，經
    其催告而未為給付，自受催告時起，負遲延責任。其經債權
    人起訴而送達訴狀，或依督促程序送達支付命令，或為其他
    相類之行為者，與催告有同一之效力；遲延之債務，以支付
    金錢為標的者，債權人得請求依法定利率計算之遲延利息；
    應付利息之債務，其利率未經約定，亦無法律可據者，週年
    利率為百分之5，民法第229條第2項、第233條第1項前段、
    第203條分別定有明文。本件原告上開租金之請求，係以支
    付金錢為標的，是其依上開規定併予主張被告應給付自起訴
    狀繕本送達之翌日即110年8月5日（送達證書參本院卷第41
    頁）起至清償日止，按週年利率百分之5計算之法定遲延利
    息，亦屬有據，可資允准。　　　
四、綜上所述，被告向原告承租機台後，並未給付租金，自應負
    清償之責。從而，原告依租賃契約法律關係請求被告給付人
    民幣16萬元，及自110年8月5日起至清償日止，按週年利率
    百分之5計算之利息，為有理由，應予准許。
五、本件係屬動產租賃關係所生之爭執而依民事訴訟法第427條
    第2項規定適用簡易程序所為被告敗訴之判決，依同法第389
    條第1項第3款規定，應依職權宣告假執行。另被告陳明願供
    擔保聲請宣告免為假執行，於法核無不合，爰酌定如主文第
    3項後段所示之相當擔保金額後准許之。
六、訴訟費用負擔之依據：民事訴訟法第78條。　　　　
中　　華　　民　　國　　111 　年　　4 　　月　　15　　日
                  臺灣臺南地方法院臺南簡易庭
            　　　　　　　　　法  官  林勳煜
上列正本證明與原本無異。
如不服本判決，應於判決送達後20日內，向本院提出上訴狀並表
明上訴理由，如於本判決宣示後送達前提起上訴者，應於判決送
達後20日內補提上訴理由書（須附繕本）。
如委任律師提起上訴者，應一併繳納上訴審裁判費。
中　　華　　民　　國　　111 　年　　4 　　月　　15　　日
　　　　　　　　　　　　　　　書記官  朱烈稽